臺灣高雄地方法院交通事件裁定　　　　 95年度交聲字第886號
原處分機關　高雄市政府交通局
異　議　人
即受處分人　甲○○
上列異議人即受處分人因違反道路交通管理處罰條例案件，對於
高雄市政府交通局交通事件裁決中心民國95年11月8 所為之處分
（原處分：高市府交裁字第裁32－Z00000000 號），聲明異議，
本院裁定如下：
    主  文
異議駁回。
    理  由
一、異議意旨略以：異議人即受處分人甲○○於民國95年5 月11
    日15時42分許，駕駛車牌號碼CB-0678 號自用小客車，甫通
    過國道3 號高速公路南下麻豆收費站（應係善化收費站）不
    到500 公尺之距離，即遭警員揮舉紅旗攔下，指稱異議人超
    速行駛，惟異議人非常注意行車速度，應無超速情事，實係
    當時另有1 部與異議人所駕車輛同型、同款、同色之賓士車
    相隨在後，隨即幾秒間即超越異議人所駕車輛，為執法警員
    錯覺誤認所致；又舉發應以照相或錄影等方式為之，始足令
    人信服，本件執法警員僅憑測速槍即認定異議人超速，舉證
    尚嫌不足，是異議人難以信服，爰依法聲明異議，請求撤銷
    原處分云云。
二、按汽車行駛高速公路，應依速限標誌指示，95年6 月28日交
    通部及內政部會銜修正發布、同年7 月1 日施行前之高速公
    路交通管制規則第5 條第1 項前段定有明文。次按汽車行駛
    於高速公路，不遵管制之規定者，處汽車駕駛人新台幣（下
    同）3 千元以上6 千元以下罰鍰，並記違規點數1 點，94年
    12月28日修正公布、95年7 月1 日施行前之道路交通管理處
    罰條例第33條第1 項、第63條第1 項第1 款亦有明定。又逾
    越應到案期限60日以上，繳納罰款或逕行裁決處罰者，統一
    裁罰基準為6 千元，95年6 月30日交通部及內政部會銜修正
    發布、同年7 月1 日施行前之違反道路交通管理事件統一裁
    罰基準表規定甚明。
三、經查：本件異議人即受處分人甲○○於95年5 月11日15時42
    分許，駕駛車牌號碼CB-0678 號自用小客車，行經國道3 號
    高速公路南下346.9 公里處時，經內政部警政署國道公路警
    察局第八警察隊善化分隊警員以雷射測速槍測得異議人行車
    時速達127 公里，超速17公里（該路段行車速限為110 公里
    ），乃當場將異議人即時攔停，並以異議人超速行駛，違反
    道路交通管理處罰條例第33條第1 項規定，予以製單舉發等
    事實，有上開國道公路警察局公警局交字第Z00000000 號舉
    發違反道路交通管理事件通知單1 紙在卷可參，並據證人即
    舉發本件交通違規事件之上開國道公路警察局第八警察隊善
    化分隊警員王文壽到庭結證：95年5 月11日下午我在南下國
    道3 號346.9 公里執行勤務，取締違規超速，在當日下午3
    時42分時測得異議人駕車行速為127 公里，測距為287.6 公
    尺，所以我們以指揮棒將異議人攔下，我們使用的雷射槍有
    紅外線，是以一對一的方式對到行進中的車輛，雷射槍就會
    顯示速度，當時並沒有異議人所稱另一部車子，且該收費站
    應是善化收費站，並非異議人所稱的麻豆收費站，而善化收
    費站位在342 公里處，本件取締地點是346.9 公里，兩者相
    距5 公里左右，與異議人所述通過收費站不超過500 公尺即
    為警攔停之情況不符等語綦詳，衡情證人與異議人素昧平生
    ，當無甘冒偽證罪之風險而刻意誣陷異議人之必要，證人所
    述，應值採信；又本件值勤警員取締違規超速使用之雷射槍
    ，係利用紅外線單點測速，鎖定測速之車輛單一且特定，參
    酌證人業已明確證稱當時確實並無異議人所稱另1 部與異議
    人所駕車輛型款、顏色相同之賓士車等情，本件取締應無誤
    認違規車輛之虞；況證人亦證稱本件測速地點距離收費站約
    5 公里，異議人所稱甫通過收費站即遭攔停與實際取締情況
    不符等語，則異議人辯稱甫通過收費站即為另1 部型款、顏
    色相同之車輛超車在前，而為值勤警員錯覺誤認一節，自無
    足採。再按人證亦為證據方法之一，本件證人係執行公權力
    之公務員，職司交通違規取締，其操作雷射槍鎖定受測車輛
    予以測速，自有其專業及可信性，且證人就本件舉發經過亦
    已詳證如上，異議人辯稱舉發應以照相或錄影方式為之一節
    ，要非可採。綜上，本件異議人於上開時、地違規超速行駛
    之事實，洵堪認定，原處分機關以異議人違規事實明確，依
    行為時之前揭法規規定，裁處異議人罰鍰6 千元，於法有據
    ，裁罰額度亦無不當，異議人執前開情詞聲明異議，為無理
    由，應予駁回。
四、據上論斷，依道路交通案件處理法第19條，裁定如主文。
中　　華　　民　　國　　96　　年　　6 　　月　　23　　日
                      交通法庭  法　官  周宛瑩
以上正本證明與原本無異。
如不服本裁定應於送達後5日內向本院提出抗告狀。
中　　華　　民　　國　　96　　年　　6 　　月　　25　　日
                                書記官  彭帥雄
